# 贷款贴息的处理

提问人：hanjiangliye 时间：2022-01-18 10:29:05
公司在 2021 年收到政府单位拨付以前年度的贷款贴息 100 万元，当年发生借款利息支出 10 万。根据政府补助准则，财政将贴息资金直接拨付给企业，企业应当将对应的贴息冲减相关借款费用，并且一般政府补助应按照收付实现制确认。
财政贴息按照“净额法”进行处理，会导致当年利息支出-90万元。这样处理是否合适呢？各位同仁有没有更好的处理建议？

回答人：chenyiwei
按照 2017 年修订后的政府补助准则，似乎也只有将收到贴息当期的“财务费用——利息支出”冲减为负数。在附注中对于收到贴息的状况、该贴息针对的利息支出的具体范围、贴息的会计处理等事项充分披露即可。